【裁判字號】    98,訴緝,171
【裁判日期】    980624
【裁判案由】    毒品危害防制條例
【裁判全文】
臺灣板橋地方法院刑事判決             98年度訴緝字第171號
公  訴  人  臺灣板橋地方法院檢察署檢察官
被      告  甲○
                  （現另案於臺灣臺北監獄臺北分監執行中）
上列被告因毒品案件，經檢察官提起公訴（97年度毒偵字第4727
號），本院以簡式審判程序審理，判決如下：
    主  文
甲○施用第一級毒品，累犯，處有期徒刑捌月；扣案如附表所示
之物，均沒收銷燬之。又施用第二級毒品，累犯，處有期徒刑肆
月。應執行有期徒刑拾月；扣案如附表所示之物，均沒收銷燬之
。
    事實及理由
一、本件係依刑事訴訟法第273 條之1 第1 項規定，以簡式審判
    程序審理判決，合先敘明。
二、本件除證據部分，應加列被告於本院之自白（見本院98年6
    月10日準備程序筆錄、簡式審判筆錄）外，其餘犯罪事實、
    證據，均引用如附件起訴書之記載。
三、核被告甲○所為，係犯毒品危害防制條例第10條第1 項、第
    2 項之罪，被告施用各該毒品前持有各該毒品之行為，為各
    該施用之高度行為所吸收，均不另論罪；所犯如上2 罪，犯
    意個別、行為互殊，要件亦異，為數罪，應予分論併罰。又
    被告有如起訴書所述前案，並經執行完畢，有本院98年6 月
    10日查悉之臺灣高等法院被告前案紀錄表在卷可稽，是其於
    有期徒刑之執行完畢後5 年以內，再故意犯本件有期徒刑以
    上之2 罪，均為累犯，應各依法加重其刑；爰審酌被告素行
    （詳參前述前案紀錄表）、智識程度、動機、目的、施用毒
    品所生危害，以及犯罪後坦承犯行之態度，暨衡量施用毒品
    犯行之性質等一切情狀，酌情分別量處如主文所示之刑，並
    定其應執行之刑。扣案如附表所示之物，為查獲之毒品，應
    依同上條例第18條第1 項前段，沒收並銷燬之。
據上論斷，應依刑事訴訟法第273 條之1 第1 項、第299 條第1
項前段、第310 條之2 、第454 條第2 項，毒品危害防制條例第
10條第1 項、第2 項、第18條第1 項前段，刑法第11條前段、第
47條第1 項、第51條第5 款，判決如主文。
本案經檢察官靳開聖到庭執行職務。
中    華    民    國    98    年    6     月    24    日
                        刑事第4 庭法  官  黎錦福
上列正本證明與原本無異。
如不服本判決，應於判決送達後10日內敘明上訴理由，向本院提
出上訴狀（應附繕本），上訴於臺灣高等法院。
                                  書記官  蔡麗春
中    華    民    國    98    年    6     月    24    日
附錄本案論罪科刑法條全文：
毒品危害防制條例第10條
施用第一級毒品者，處6 月以上5 年以下有期徒刑。
施用第二級毒品者，處3 年以下有期徒刑。
附表：
第1 級毒品海洛因7 包（總淨重：1.2140公克，驗餘淨重：1.21
20公克；見偵查卷第53頁）。
.........................................................
附件：
臺灣板橋地方法院檢察署檢察官起訴書
                                     97年度毒偵字第4727號
    被      告  甲○    男  47歲（民國○○年○○月○○日生）
                        住臺北市○○區○○街282巷11弄1號
                        身分證統一編號：Ｚ000000000號
上列被告因違反毒品危害防制條例案件，業經偵查終結，認應提
起公訴，茲敘述犯罪事實及證據並所犯法條如下：
         犯  罪  事  實
一、甲○前因施用毒品案件，經依臺灣臺北地方法院裁定送觀察
    、勒戒後，認有繼續施用毒品之傾向，經送強制戒治並提起
    公訴；強制戒治部份於民國92年10月6 日執行完畢出所；起
    訴部分經臺灣臺北地方法院以91年度訴字第246 號判處有期
    徒刑10月確定。復因施用毒品案件，經臺灣板橋地方法院（
    下稱板橋地院）以92年度訴字第1511號判處應執行有期徒刑
    1 年4 月，嗣經臺灣高等法院以92年度上訴字第2867號駁回
    上訴確定；又因施用毒品案件，板橋地院以93年度訴字第80
    9 號判處應執行有期徒刑1 年7 月確定；再因違反槍砲彈藥
    刀械管制條例案件經板橋地院以94年度訴字第1354號判處有
    期徒刑1 年2 月，併科罰金新臺幣30000 元確定；上開刑案
    接續執行，並於96年7 月31日執行完畢。詎猶不知悔改，復
    基於施用第一、二級毒品之犯意，分別於97年5 月20日23時
    許及同年5 月21日2 時50分許為警採尿往前回溯96小時內之
    某時許，在臺北縣中和市○○路8 號儷閣汽車旅館301 號房
    內及不詳處所，分別施用第一級毒品海洛因及第二級毒品甲
    基安非他命。嗣於97年5 月20日23時許，在臺北縣中和市○
    ○路8 號儷閣汽車旅館301 號房內為警查獲，並扣得第一級
    毒品海洛因7 包（總淨重1.214 公克）。
二、案經臺北縣政府警察局中和分局報告偵辦。
        證據並所犯法條
一、證據清單及待證事實
 ┌──┬──────────┬─────────────┐
 │項次│ 證  據  名  稱     │    待   證   事   實     │
 ├──┼──────────┼─────────────┤
 │ 一 │被告甲○於警詢及本  │被告於上開時地為查獲持有上│
 │    │署偵訊中之供述      │開毒品及施用第一級毒品海洛│
 │    │                    │因之事實                  │
 ├──┼──────────┼─────────────┤
 │ 二 │臺灣檢驗科技股份有限│被告尿液經檢驗結果呈鴉片類│
 │    │公司濫用藥物檢驗報告│及安非他命類陽性反應之事實│
 │    │1 份                │                          │
 ├──┼──────────┼─────────────┤
 │ 三 │扣案之第一級毒品海洛│被告持有第一級毒品海洛因之│
 │    │因7包（共淨重1.214公│事實                      │
 │    │克）及交通部民用航空│                          │
 │    │局航空醫務中心毒品鑑│                          │
 │    │定書1 份            │                          │
 └──┴──────────┴─────────────┘
二、核被告所為，係分犯毒品危害防制條例第10條第1 、2 項之
    施用第一、二級毒品罪嫌。被告持有第一級毒品海洛因之行
    為，應為施用之高度行為所吸收，不另論罪。又被告所犯上
    開2 罪間，犯意各別，罪名互異，請分論併罰。再被告前因
    施用毒品案件，經板橋地院以92年度訴字第1511號判處應執
    行有期徒刑1 年4 月，嗣經臺灣高等法院以92年度上訴字第
    2867號駁回上訴確定；又因施用毒品案件，經板橋地院以93
    年度訴字第809 號判處應執行有期徒刑1 年7 月確定；再因
    違反槍砲彈藥刀械管制條例案件，經板橋地院以94年度訴字
    第1354號判處有期徒刑1 年2 月，併科罰金新臺幣30000 元
    確定；上開刑案接續執行，並於96年7 月31日執行完畢，有
    本署刑案資料查註紀錄表1 份附卷可憑，其於受徒刑之執行
    完畢，5 年以內故意再犯本件有期徒刑以上之各罪，均為累
    犯，請各依刑法第47條第1 項之規定，加重其刑。末扣案之
    海洛因7 包（總淨重1.214 公克，驗餘淨重1.212 公克），
    請依毒品危害防制條例第18條第1 項前段規定，宣告沒收銷
    燬之。
三、依毒品危害防制條例第23條第2 項、刑事訴訟法第251 條第
    1 項提起公訴。
    此  致
臺灣板橋地方法院
中    華    民    國    98    年    6     月    30    日
                              檢  察  官     乙○○
本件正本證明與原本無異
中    華    民    國    98    年    7     月    4     日
                              書  記  官
附錄本案所犯法條全文
毒品危害防制條例第10條
施用第一級毒品者，處6 月以上5 年以下有期徒刑。
施用第二級毒品者，處3 年以下有期徒刑。


司法院資訊處製作；財團法人民間司法改革基金會備份。
